# 请教陈版：入库后产品降级是否计提存货跌价准备并计入资产减值损失

提问人：小 岛 螃蟹 时间：2022-04-20 01:28:35
电池生产企业生产的电池每一种型号分为ABCD四个等级，BCD级品也可以使用但销售价格低，远小于A级品售价，根据收益原则A级品所分配的成本高，A级品所分配成本已经远超过BCD品售价，成本分配后会出现A级品调成BCD级品的情况，即产成品入库时为A级品，仓库日常储存过程中因为存在电池自身自然物理变化或之前检测问题等原因，电池在出库前再次检测会出现少部分A级品变成BCD级品，由于存货跌价准备是中期期末或年度终了进行计提，请问未到期末时点而是在日常过程中能否计提存货跌价准备？日常A品降级是应该计入资产减值损失还是属于收发计量错误或管理不善计入管理费用？

回答人：chenyiwei
1 、成本是生产过程中对料工费等要素的耗费。对于此类等级产品，虽然售价不同，但其生产耗费是一样的，故不建议对不同等级的产品分配不同的成本。
请注意：等级产品不同于联产品或副产品，因此不适用按照相对售价比例分配成本的做法。
2 、减值准备的测试和计提一般在期末。期末对等级较低的产品应及时计提减值准备。